臺灣臺北地方法院行政訴訟裁定　
111年度簡字第67號
原      告  郭奕宏  

法定代理人  郭耀文  
被      告  臺北市政府

代  表  人  柯文哲  
上列當事人間傳染病防治法事件，原告不服臺北市政府警察局11
0年6月30日北市警行字第1103079244號裁處書、臺北市政府110
年12月13日府訴三字第1106104992號訴願決定，提起行政訴訟，
本院裁定如下：
    主  文
原告之訴駁回。
訴訟費用由原告負擔。
    理  由
一、按「原告之訴，有下列各款情形之一者，行政法院應以裁定
    駁回之。但其情形可以補正者，審判長應定期間先命補正：
    …六、起訴逾越法定期限者。…」「第四條及第五條訴訟之提
    起，除本法別有規定外，應於訴願決定書送達後二個月之不
    變期間內為之。」「期間之計算，依民法之規定。」行政訴
    訟法第107條第1項第6款、第106條第1項前段及第88條第3項
    分別定有明文。又民法第120條第2項、第121條第1項、第2
    項分別規定：「以日、星期、月或年定期間者，其始日不算
    入。」「以日、星期、月或年定期間者，以期間末日之終止
    ，為期間之終止。」「期間不以星期、月或年之始日起算者
    ，以最後之星期、月或年與起算日相當日之前一日，為期間
    之末日。但以月或年定期間，於最後之月，無相當日者，以
    其月之末日，為期間之末日。」。
二、查原告不服臺北市政府警察局110年6月30日北市警行字第11
    03079244號裁處書，提起訴願，經臺北市政府110年12月13
    日府訴三字第1106104992號訴願決定駁回，復原告向臺北高
    等行政法院提起行政訴訟，經臺北高等行政法院以111年度
    訴字第270號裁定移送本院審理，惟該訴願決定書於110年12
    月15日送達原告，由原告受僱人蓋章收受，有臺北市政府訴
    願文書郵務送達證書在卷可按（見訴願卷第1頁），已生合
    法送達之效力，原告提起本件訴訟之法定不變期間，應自訴
    願決定書發生送達效力之翌日即110年12月16日起算，而原
    告現住地在臺北市中正區，其向本院為訴訟行為，依行政法
    院訴訟當事人在途期間標準第3條第1款第2目規定，不計在
    途期間，是原告提起行政訴訟之期間，最末日應為起算日相
    當日之前一日即111年2月15日（星期二）。原告遲至111年3
    月1日始提起行政訴訟，有收文戳在卷可按（見北高行卷第1
    1頁），已逾上開不變期間，其提起本件訴訟，依首開法條
    規定，顯非合法，應予駁回。又原告起訴狀誤列臺北市政府
    （訴願機關）為被告，惟原處分機關應為臺北市政府警察局
    ，且原告之訴已因起訴逾期，應予程序上駁回，自無從就原
    告起訴主張之實體上理由為審究，併此敘明。
三、依行政訴訟法第236條、第107條第1項第6款、第104條、民
    事訴訟法第95條、第78條，裁定如主文。
中　　華　　民　　國　　111 　年　　4 　　月　　20　　日
　　　　　　　　行政訴訟庭    法　官  張瑜鳳
以上正本係依原本作成。
如不服本裁定，應於送達後10日內，以原裁定違背法令為理由，
向本院提出抗告狀（須按他造人數附繕本）。　　　　　　　　
中　　華　　民　　國　　111 　年　　4 　　月　　20　　日
                              書記官  林劭威